

Kevin Antonietti

Développeur Front-End React, Node IS

Informations



5 Mai 1989 - 33 ans



69003 Lyon



06.33.76.71.26



kevin.antonietti.pro@gmail.com



kevin-antonietti.fr



linkedin.com/in/kevinantonietti



github.com/KevinAntonietti

À propos

Après une carrière de 8 ans en tant que graphiste, j'ai décidé de m'orienter vers ma passion, le développement web. 6 mois de formation plus tard, je suis à la recherche d'une entreprise pour vivre ma première expérience de développeur.

Formations

Formation Développeur Web et Web 2022 Mobile, niveau 5

O'clock - Formation en Téléprésentiel Labellisée Grande Ecole du Numérique

800h en 6 mois :

4 mois de Socle HTML, CSS et Javascript.

1 mois de spécialisation React.

1 mois de projet en équipe.

LICENCE de sociologie 2017

Université de Strasbourg Mémoire sur les relations genrées entre créatifs et chefs de projets - Mention Bien

2014 Master I Publicité

ISCOM Lyon

Mémoire sur la vidéo publicitaire dans l'univers du digital - Mention Bien

Compétences













Javascript

React

Node.js

HTMI 5

CSS 3

Suite Adobe

& Sass, Zustand, Redux Toolkit...

Notions



TypeScript







PostgresSQL

Expériences professionnelles

Decembre 2022

Etudiant - O'clock Lvon

Développeur Front-End React

Projet de fin d'étude.

Mon groupe et moi avons créé une application d'aide aux joueurs de jeux de gestion avec React et Node. Nous avons élaboré le cahier des charges et déployé le back-end et le front-end.

2015 - 2022

Auto-entrepreneur Lyon // Paris

Freelance Motion Design - Graphiste

Conception, maquette, Création publicitaire, execution graphique

Clients: Label Rouge, Amnesty International Sopexa, Union Européenne, Artefact, Publicis, Leo Burnett Paris etc.

2019-2022

ISCOM Lyon

Intervenant Motion Design & PAO

En charge de classes allant de la 3e année à la 5e année.

Tuteur de mémoires professionnels

Suivi de mémoire professionnel. Notation de l'écrit et de la soutenance Orale.

Octobre 2018 - Mai 2019

CDD - Up And Go Lvon

Motion Designer - Graphiste

Maguette application web Conception de Story-board en accord avec les enjeux pédagogiques. Direction Artistique et Motion Design des modules E-learning.

Clients: Lactalis, Sanofi, SUEZ, RTE etc.

2014 - 2015

Leo Burnett Paris

Directeur Artistique

Conception de publicités médias et hors médias. Direction Artistique de plusieurs campagnes Print et films.

Motion Design et création de case study.